臺灣桃園地方法院刑事判決　　　　　　　　　　　　九十二年度訴字第一六三五號
　　公　訴　人　臺灣桃園地方法院檢察署檢察官
　　被　　　告　丙○○
右列被告因違反槍砲彈藥刀械管制條例案件，經檢察官提起公訴（九十二年度偵字第
一三四五六號），本院判決如左：
    主  文
丙○○未經許可，持有可發射子彈具有殺傷力之改造玩具手槍，累犯，處有期徒刑壹
年捌月，併科罰金新台幣玖萬元，罰金如易服勞役，以新台幣玖佰元即銀元參佰元折
算壹日，扣案之仿ＷＡＬＴＨＥＲ廠ＰＰＫ／Ｓ型半自動手槍製造之玩具手槍壹枝（
槍枝管制編號0000000000號，含彈匣壹個）沒收。
    事  實
一、丙○○前於民國八十五年間因違反肅清煙毒條例、麻醉藥品管理條例及竊盜等案
    件，分別經本院及台灣高等法院判處有期徒刑三年二月、六月、三月確定後，於
    八十五年九月四日送監執行，後於八十七年五月十三日縮短刑期假釋出監，假釋
    期間併交付保護管束，然丙○○於假釋期間之八十七年間，另因違反槍砲彈藥刀
    械管制條例、偽造文書等案件，分別經本院及台灣高等法院判處有期徒刑一年四
    月併科罰金新台幣（下同）六萬元、有期徒刑四月，後經本院定其應執行刑為有
    期徒刑一年六月，併科罰金六萬元確定，且撤銷前開假釋，於八十八年十月八日
    入監執行並接續執行殘刑（一年十一月八日），嗣於九十一年十一月二十五日再
    次假釋出監，所餘期間交付保護管束，至九十二年三月十日假釋期滿未經撤銷，
    以執行完畢論。丙○○竟仍不知悔改，明知未經中央主管機關許可，不得任意持
    有屬槍砲彈藥刀械管制條例列管之槍砲，而受綽號「小吳」之真實年籍姓名均不
    詳之成年男子之委託，將綽號「小吳」於九十二年七月二十六日下午某時許，以
    手提包裝載，攜至丙○○暫住之桃園縣桃園市○○路四十巷五弄四號住處委由其
    代為藏放之業經改造完成，可發射子彈而具殺傷力之仿ＷＡＬＴＨＥＲ廠ＰＰＫ
    ／Ｓ型半自動手槍之改造玩具手槍一枝（含彈匣一個，槍枝管制編號00000
    00000號）、以口徑７‧６２ｍｍ制式彈殼加裝直徑約７‧６ｍｍ金屬彈頭
    及底火組合而成之改造子彈二顆（均已於鑑驗中試射擊發），及不具殺傷力且無
    法擊發子彈之仿ＷＡＬＴＨＥＲ廠ＰＰＫ／Ｓ型半自動手槍製造之玩具手槍（含
    彈匣一個，槍枝管制編號0000000000號）、仿ＧＬＯＣＫ廠２７型半
    自動手槍製造之玩具手槍（含彈匣一個，槍枝管制編號0000000000號
    ）各一枝、不具殺傷力之改造子彈一顆（由金屬彈殼加裝直徑約７‧８ｍｍ金屬
    彈頭組合而成）、六五步槍子彈六顆、半成品子彈二十八顆、非屬彈藥主要零件
    之工業用底火藥二十九顆等物（此部分均未據起訴），基於單一持有具有殺傷力
    槍、彈之犯意，予以收受後，將上開改造玩具手槍（均放在手提包內）藏放在供
    其個人使用之前開桃園市○○路四十巷五弄四號住處二樓房間內，而前開改造子
    彈等物則另行取出藏放在同一房間床頭櫃內，無正當理由持有之。嗣於九十二年
    七月二十六日二十二時四十分許，警方因接獲線報得知丙○○有違反毒品危害防
    制條例等行為而前往桃園市○○路四十巷五弄弄口埋伏、等候，見丙○○自前開
    處所走出欲駕車離去之際，即上前盤查，丙○○一時情急遂將所持有之第一級毒
    品海洛因棄置於地上，然仍為警當場查獲，並帶同警員至前開處所搜查，而在其
    所使用之二樓房間內扣得前揭物品。
二、案經桃園縣警察局中壢分局報告台灣桃園地方法院檢察署檢察官偵查起訴。
    理  由
一、右揭事實，業據被告丙○○於警訊、偵訊及本院審理時均供認不諱（見偵卷第七
    頁至第十頁、第三二頁反面至第三三頁，本院九十三年三月十七日審理筆錄），
    核與證人即查獲員警乙○○證述情節相符（見同上審理筆錄），復有照片四張（
    偵卷第十九頁至第二十頁）、扣案如事實欄所載之改造具有殺傷力之槍、彈可資
    佐證，而前開扣案之手槍、子彈經送內政部警政署刑事警察局依性能檢測法及試
    射法鑑定，其鑑驗結果認送鑑改造手槍三枝，其中一枝改造手槍（含彈匣一個，
    槍枝管制編號0000000000號）係由仿ＷＡＬＴＨＥＲ廠ＰＰＫ／Ｓ型
    半自動手槍製造之玩具手槍車通槍管內阻鐵而成之改造手槍，機械性能良好，可
    擊發適用子彈，認具殺傷力，另二枝改造手槍，分別係仿ＷＡＬＴＨＥＲ廠ＰＰ
    Ｋ／Ｓ型半自動手槍製造之玩具手槍（含彈匣一個，槍枝管制編號000000
    0000號）、仿ＧＬＯＣＫ廠２７型半自動手槍製造之玩具手槍（含彈匣一個
    ，槍枝管制編號0000000000號），經檢視，槍管內均具阻鐵，無法供
    發射子彈使用，認不具殺傷力；而送驗改造子彈三顆，其中二顆係由口徑７‧６
    ２ｍｍ制式彈殼加裝直徑約７‧６ｍｍ金屬彈頭及底火組合而成之改造子彈，均
    經實際試射，均可擊發，認具殺傷力，另一顆子彈則係由金屬彈殼加裝直徑約７
    ‧８ｍｍ金屬彈頭組合而成之改造子彈，惟送鑑時彈頭與彈殼脫離，非為完整子
    彈結構，認不具殺傷力，至送鑑六五步槍子彈六顆，認均係玩具子彈，不具底火
    、火藥，非為完整子彈結構，認均不具殺傷力，而送鑑驗之工業用底火二十九顆
    ，亦均非槍砲彈藥刀械管制條例第十三條所規範之彈藥主要組成零件等情，此有
    該局九十二年九月十五日刑鑑字第０九二０一四五二九一號槍彈鑑定通知書、內
    政部九十二年九月三十日內授警字第０九二００七六二六六號函附卷可資參佐（
    見偵卷第四七頁至第五五頁、第七十頁），依前述補強證據已足擔保被告上開所
    為任意性之自白，具有相當程度之真實性，而得使本院確信被告前述所為不利於
    己之自白確屬真實，堪以採信。至被告雖於本院準備程序時辯稱：其並未居住於
    該處所，而扣案槍枝也非其所持有，當天警方查獲時，在場的甲○○、王文彬等
    人均不承認，所以其才扛罪云云，然其已於警訊、偵訊及本院審理時對上開受綽
    號「小吳」之託寄藏具有殺傷力之槍彈等事實均坦承不諱，且證人甲○○於本院
    審理時已明確指出：查獲當時伊與被告、王文彬一起居住在桃園市○○路四十巷
    五弄四號住處，被告是在九十二年六月間住進二樓面臨馬路的房間等語，核與證
    人乙○○所稱：接獲線報時就知道被告是住在該處二樓面臨馬路的房間，被告也
    說他是住該房間，後在該房間床上或是床邊發現裝有手槍的手提包，改造子彈則
    是在房間床頭櫃中取出等語相符（見同上審理筆錄），是可認被告於本院準備程
    序所辯係卸責圖免之詞，無足採信。從而，本件事證明確，被告犯行洵堪認定，
    應予依法論科。
二、查被告丙○○於上揭時、地同時受綽號「小吳」之成年男子之託，寄藏具殺傷力
    之改造玩具手槍、子彈而非法持有之，核其所為，係犯槍砲彈藥刀械管制條例第
    十一條第四項之未經許可持有可發射子彈具有殺傷力改造玩具手槍罪、及同條例
    第十二條第四項之未經許可持有子彈罪。被告同時無故持有具殺傷力之槍、彈，
    係一行為觸犯數罪名，為想像競合犯，應從一重之未經許可持有可發射子彈具有
    殺傷力之改造玩具手槍罪處斷。至綽號「小吳」之成年男子一同委交被告藏放、
    保管未具殺傷力且無法擊發子彈之仿ＷＡＬＴＨＥＲ廠ＰＰＫ／Ｓ型半自動手槍
    製造之玩具手槍（含彈匣一個，槍枝管制編號0000000000號）、仿Ｇ
    ＬＯＣＫ廠２７型半自動手槍製造之玩具手槍（含彈匣一個，槍枝管制編號00
    00000000號）各一枝、不具殺傷力之改造子彈一顆（由金屬彈殼加裝直
    徑約７‧８ｍｍ金屬彈頭組合而成）、六五步槍子彈六顆、半成品子彈二十八顆
    、非屬彈藥主要零件之工業用底火藥二十九顆等物，經鑑驗結果均不具殺傷力，
    也非彈藥之主要組成零件，業如前所述，並無證據此部分亦涉有違反槍砲彈藥刀
    械管制條例相關規範，公訴意旨就此部分亦未起訴，附此敘明。又被告丙○○前
    於八十五年間因違反肅清煙毒條例、麻醉藥品管理條例及竊盜等案件，分別經本
    院及台灣高等法院判處有期徒刑三年二月、六月、三月確定後，於八十五年九月
    四日送監執行，後於八十七年五月十三日縮短刑期假釋出監，卻於假釋期間再度
    因違反槍砲彈藥刀械管制條例、偽造文書等案件，分別經本院及台灣高等法院判
    處有期徒刑一年四月併科罰金六萬元、有期徒刑四月，後經本院定其應執行刑為
    有期徒刑一年六月，併科罰金六萬元確定，撤銷前開假釋，於八十八年十月八日
    入監執行並接續執行殘刑（一年十一月八日），嗣於九十一年十一月二十五日再
    次假釋出監，所餘期間交付保護管束，至九十二年三月十日假釋期滿未經撤銷，
    以執行完畢論等事實，有臺灣桃園地方法院檢察署刑案資料查註記錄表、臺灣高
    等法院被告全國前案紀錄表在卷足稽，其於前開有期徒刑執行完畢後，五年內再
    犯本件有期徒刑以上刑之罪，為累犯，應依刑法第四十七條規定加重其刑。爰審
    酌被告丙○○前有如事實欄所述之犯罪前科紀錄，素行不良，於此社會治安日益
    惡化之際，明知其所受託藏放之改造玩具手槍及子彈具有殺傷力，為高度危險物
    品，猶無故持有，危害社會安寧秩序，影響社會治安甚鉅，所生危害非輕，然於
    持有期間，並未持之以行使或更犯罪，且持有數量尚非龐大，並參酌其素行、犯
    罪動機、目的、手段、犯罪後坦承犯行，態度良好等一切情狀，量處如主文所示
    之刑，並就併科罰金部分諭知易服勞役之折算標準，以資懲儆。
三、至扣案可發射子彈、具有殺傷力之仿ＷＡＬＴＨＥＲ廠ＰＰＫ／Ｓ型半自動手槍
    製造之改造玩具手槍一枝（含彈匣一個，槍枝管制編號0000000000號
    ），屬違禁物，依刑法第三十八條第一項第一款規定宣告沒收。另扣案具有殺傷
    力、以口徑７‧６２ｍｍ制式彈殼加裝直徑約７‧６ｍｍ金屬彈頭及底火組合而
    成之改造子彈二顆，均於鑑驗過程中試射、擊發，而認具殺傷力，然既已經實際
    擊發，僅餘彈殼、彈頭，已不具有子彈的完整結構，自失其子彈違禁物之性質，
    且為綽號「小吳」之人寄藏而非屬被告所有，自無庸宣告沒收。另被告同時持有
    之不具殺傷力且無法擊發子彈之仿ＷＡＬＴＨＥＲ廠ＰＰＫ／Ｓ型半自動手槍製
    造之玩具手槍（含彈匣一個，槍枝管制編號0000000000號）、仿ＧＬ
    ＯＣＫ廠２７型半自動手槍製造之玩具手槍（含彈匣一個，槍枝管制編號000
    0000000號）各一枝、不具殺傷力之改造子彈一顆（由金屬彈殼加裝直徑
    約７‧８ｍｍ金屬彈頭組合而成）、六五步槍子彈六顆、半成品子彈二十八顆、
    非屬彈藥主要零件之工業用底火藥二十九顆等物，或因槍管內具阻鐵而無法供發
    射子彈使用，認不具殺傷力，或因不具完整子彈結構而認無殺傷力，亦無證據證
    明該些物品係屬槍砲彈藥刀械管制條例所規範之彈藥主要組成零件，有上引之內
    政部警政署刑事警察局鑑定書及內政部九十二年九月三十日內授警字第０九二０
    ０七六二六六號函可證，應認均非違禁物，且被告既係受綽號「小吳」之託而代
    為藏放、持有，顯非屬被告所有，爰不併予宣告沒收，特予說明。
據上論斷，應依刑事訴訟法第第二百九十九條第一項前段，槍砲彈藥刀械管條例第十
一條第四項、第十二條第四項，刑法第十一條前段、第四十七條、第五十五條、第四
十二條第二項、第三十八條第一項第一款，罰金罰鍰提高標準條例第二條，現行法規
所定貨幣單位折算新台幣條例第二條，判決如主文。
本案經檢察官張尹敏到庭執行職務。
中      華      民      國    九十三    年      三      月    三十一    日
                                  臺灣桃園地方法院刑事第六庭
                                      審判長法  官  林孟宜
                                            法  官  錢建榮
                                            法  官  何俏美
右正本證明與原本無異。
如不服本判決，應於判決送達後十日內向本院提出上訴狀( 應附繕本 )，上訴於
臺灣高等法院。
                                            書記官  王泰元
中      華民      國    九十三    年      三      月    三十一    日
附錄本案論罪科刑法條全文：
槍砲彈藥刀械管制條例第十一條
  未經許可，製造、販賣或運輸第四條第一項第一款所稱其他可發射金屬或子彈具有
  殺傷力之各式槍砲者，處五年以上有期徒刑，併科新臺幣一千萬元以下罰金。
  未經許可，轉讓、出租或出借前項所列槍砲者，處三年以上十年以下有期徒刑，併
  科新臺幣七百萬元以下罰金。
  意圖供自己或他人犯罪之用，而犯前二項之罪者，處無期徒刑或七年以上有期徒刑
  ，併科新臺幣一千萬元以下罰金。
  未經許可，持有、寄藏或意圖販賣而陳列第一項所列槍砲者，處一年以上七年以下
  有期徒刑，併科新臺幣七百萬元以下罰金。
  第一項至第三項之未遂犯罰之
槍砲彈藥刀械管制條例第十二條
一、未經許可，製造、販賣或運輸子彈者，處一年以上七年以下有期徒刑，併科新台
    幣五百萬元以下罰金。
二、未經許可，轉讓、出租或出借子彈者，處六月以上五年以下有期徒刑，併科新台
    幣三百萬元以下罰金。
三、意圖供自己或他人犯罪之用，而犯前二項之罪者，處三年以上十年以下有期徒刑
    ，併科新台幣七百萬元以下罰金。
四、未經許可，持有、寄藏或意圖販賣而陳列子彈者，處五年以下有期徒刑，併科新
    台幣三百萬元以下罰金。
五、第一項至第三項之未遂犯罰之。
